臺灣板橋地方法院刑事判決　　　　　　 100年度訴字第1665號
公　訴　人　臺灣板橋地方法院檢察署檢察官
被　　　告　張龍傳
上列被告因毒品危害防制條例案件，經檢察官提起公訴（100 年
度毒偵字第4229號），本院依簡式審判程序判決如下：
    主  文
張龍傳施用第一級毒品，累犯，處有期徒刑拾月。
    事  實
一、張龍傳前因施用毒品案件，經本院以88年度毒聲字第3196號
    裁定送觀察、勒戒後，認有繼續施用毒品之傾向，再經本院
    以88年度毒聲字第8113號裁定令入戒治處所施以強制戒治，
    嗣因戒治成效良好，復經本院以89年度毒聲字第3198號裁定
    停止戒治，所餘戒治期間付保護管束，惟其於保護管束期間
    ，因違反保護管束應遵守事項情節重大，遂經本院以89年度
    毒聲字第5442號裁定撤銷停止戒治，再令入戒治處所執行所
    餘戒治期間，嗣於民國90年8 月14日戒治期滿執行完畢出所
    ，並由臺灣板橋地方法院檢察署檢察官以92年度戒毒偵字第
    21號為不起訴處分確定。惟其於上開強制戒治執行完畢後五
    年內，復因於92年6 月16日施用第一級毒品案件，經臺灣臺
    北地方法院以92年度毒聲字第1969號裁定令入戒治處所施以
    強制戒治，檢察官並依法起訴，由臺灣臺北地方法院以92年
    度訴字第1910號刑事判決判處有期徒刑八月確定，經入監執
    行後，於93年11月23日縮刑期滿執行完畢。
二、張龍傳前因施用第一級毒品案件，經本院以98年度訴字第54
    4 號刑事判決判處有期徒刑八月確定，經入監執行後，甫於
    99年1 月31日縮刑期滿執行完畢。
三、詎張龍傳仍不知悛悔，復基於施用第一級毒品海洛因之犯意
    ，於100 年1 月19日某時，在新北市○○區○○路113 巷9
    之4 號1 樓內，以將海洛因粉末摻水稀釋後，再以針筒注入
    身體之方式，非法施用海洛因一次。嗣因張龍傳為毒品列管
    人口，經警方通知於100 年1 月20日晚間7 時30分許，在新
    北市○○區○○路187 號新北市政府警察局永和分局新生派
    出所採集尿液送驗，檢驗結果呈鴉片類（嗎啡）陽性反應，
    始悉上情。
四、案經新北市政府警察局永和分局移送臺灣板橋地方法院檢察
    署檢察官偵查起訴。
    理  由
一、本件被告張龍傳所犯係死刑、無期徒刑、最輕本刑為三年以
    上有期徒刑以外之罪，其於準備程序中就被訴事實為有罪之
    陳述，經法官告知簡式審判程序之旨，並聽取公訴人及被告
    之意見後，本院業已於100 年7 月27 日依刑事訴訟法第273
    條之1 第1 項之規定，合議裁定由受命法官獨任進行簡式審
    判程序，合先敘明。
二、前揭事實，業據被告於本院審理中供承不諱，而其於上開時
    、地為警通知到場後所採尿液經送臺灣檢驗科技股份有限公
    司以EIA 酵素免疫分析法初步檢驗，再以GC/MS 氣相層析質
    譜儀法確認檢驗結果，確均呈鴉片類（嗎啡）陽性反應乙節
    ，亦有該公司100 年2 月14日編號：UL/2011/00000000號濫
    用藥物檢驗報告、姓名代碼對照表各一紙附卷可稽，被告之
    自白既有上開證據足資補強，應堪信為真實。據此，本案事
    證明確，被告犯行堪以認定。
三、查被告前因施用毒品案件，經本院以88年度毒聲字第3196號
    裁定送觀察、勒戒後，認有繼續施用毒品之傾向，再經本院
    以88年度毒聲字第8113號裁定令入戒治處所施以強制戒治，
    嗣因戒治成效良好，復經本院以89年度毒聲字第3198號裁定
    停止戒治，所餘戒治期間付保護管束，惟其於保護管束期間
    ，因違反保護管束應遵守事項情節重大，遂經本院以89年度
    毒聲字第5442號裁定撤銷停止戒治，再令入戒治處所執行所
    餘戒治期間，嗣於90年8 月14日戒治期滿執行完畢出所，並
    由臺灣板橋地方法院檢察署檢察官以92年度戒毒偵字第21號
    為不起訴處分確定。惟其於上開強制戒治執行完畢後五年內
    ，復因於92年6 月16日施用第一級毒品案件，經臺灣臺北地
    方法院以92年度毒聲字第1969號裁定令入戒治處所施以強制
    戒治，檢察官並依法起訴，由臺灣臺北地方法院以92年度訴
    字第1910號刑事判決判處有期徒刑八月確定等情，有上開不
    起訴處分書、判決書及臺灣高等法院被告前案紀錄表各一份
    在卷可按。被告既曾於因施用毒品案件而經強制戒治執行完
    畢後之五年內，再犯毒品危害防制條例第10條第1 項所定之
    施用第一級毒品罪，並經法院判刑確定，即屬「五年內再犯
    」之情形，再犯率甚高，原所實施之觀察、勒戒及強制戒治
    已無法收其實效，此次再犯上開條例第10條第1 項之罪，即
    應依上開條例第23條第2 項之規定逕予論罪科刑。
四、論罪科刑部分：
(一)按海洛因係毒品危害防制條例第2 條第2 項第1 款所定之第
    一級毒品，故核被告所為，係犯上開條例第10條第1 項之施
    用第一級毒品罪。其為施用第一級毒品海洛因而持有之行為
    ，為其施用之高度行為所吸收而不另論罪。
(二)被告前因施用第一級毒品案件，經本院以98年度訴字第544
    號刑事判決判處有期徒刑八月確定，經入監執行後，甫於99
    年1 月31日縮刑期滿執行完畢乙節，有上開被告前案紀錄表
    一份在卷可按，其受有期徒刑執行完畢後五年內，故意再犯
    本件有期徒刑以上之罪，為累犯，應依刑法第47條第1 項之
    規定加重其刑。
(三)本院爰審酌被告前已有因施用毒品而經觀察、勒戒、強制戒
    治及多次論罪科刑之紀錄，業如上述，猶再犯本件施用毒品
    犯行，可徵其悔意不深，遠離毒品之意志薄弱，惟其施用毒
    品係自戕行為，對他人法益尚無具體危害，及其施用毒品之
    動機，暨犯罪後坦承犯行之態度等一切情狀，量處如主文所
    示之刑，以資懲儆。
據上論斷，應依刑事訴訟法第273 條之1 第1 項、第299 條第1
項前段，毒品危害防制條例第10條第1 項，刑法第11條前段、第
47條第1 項，判決如主文。
本案經檢察官陳旭華到庭執行職務。
中    華    民    國    100   年    8     月    10    日
                  刑事第九庭  法  官  張紹省
上列正本證明與原本無異。
如不服本判決，應於判決送達後10日內敘明上訴理由，向本院提
出上訴狀 (應附繕本) ，上訴於臺灣高等法院。其未敘述上訴理
由者，應於上訴期間屆滿後20日內向本院補提理由書「切勿逕送
上級法院」。
                              書記官  周雅玲
中    華    民    國    100   年    8     月    10    日
附錄本案論罪科刑法條全文：
毒品危害防制條例第10條第1項
施用第一級毒品者，處六月以上五年以下有期徒刑。